臺灣臺北地方法院刑事判決　　　　　　100年度審訴字第123號
公　訴　人　臺灣臺北地方法院檢察署檢察官
被　　　告　何允修
上列被告因違反毒品危害防制條例案件，經檢察官提起公訴（10
0 年度偵字第14021 號），被告於準備程序進行中就被訴事實為
有罪之陳述，由本院合議庭裁定以簡式審判程序審理，判決如下
：
    主  文
何允修明知為禁藥而轉讓，處有期徒刑月。含有禁藥MDMA成分
之錠劑壹顆沒收。
    事  實
一、何允修明知第二級毒品MDMA係屬毒品危害防制條例第2 條第
    2 項第2 款所規定之第二級毒品，且係管制藥品管理條例第
    3 條所指「管制藥品」，屬藥事法第22條第1 項第1 款所列
    之禁藥，未經許可不得轉讓他人，竟於民國100 年6 月中旬
    某日，在臺北市中山區○○○路○段137 巷1 號7 樓居處，
    將其前於同年4 月底某日，將先前購自不詳人士而持有預供
    己施用含有禁藥MDMA成分之錠劑1 顆，以新臺幣400 元之原
    購入價格，出售而轉讓予真實姓名、年籍均不詳，綽號「小
    龍」之成年男子。嗣為警於100 年6 月28日14時40分許，持
    臺灣臺北地方法院核發之搜索票，在何允修上開住處查獲與
    本案無關之藥錠13顆（其中橘色藥錠3 顆，驗餘總毛重0.97
    公克，檢出含有第三級毒品PCA 成分；其餘之深橘色藥錠1
    顆，驗餘總毛重0.35公克、灰藍色藥錠2 顆，驗餘總毛重0.
    60公克、藍色藥錠3 顆，驗餘總毛重0.67公克、淺藍色藥錠
    3 顆，驗餘總毛重0.88公克及粉紅色藥錠1 顆，驗餘總毛重
    0.31公克，均檢出含有第二級毒品MDMA及甲基安非他命成分
    ）、煙草1 包（經檢驗含第二級毒品大麻及第三級毒品愷他
    命成分，驗餘淨重1.43公克，檢察官另行偵辦中）及第三級
    毒品愷他命11包（總毛重18.6962 公克，驗餘總毛重18.695
    2 公克），始查知上情。
二、案經臺北市政府警察局大安分局報告臺灣臺北地方法院檢察
    署偵辦。
    理  由
一、按除被告所犯為死刑、無期徒刑、最輕本刑為3 年以上有期
    徒刑之罪或高等法院管轄第一審案件者外，於法院準備程序
    進行中，被告先就被訴事實為有罪之陳述時，審判長得告知
    被告簡式審判程序之旨，並聽取當事人、代理人、辯護人及
    輔佐人之意見後，裁定進行簡式審判程序；且受命法官行準
    備程序，與法院或審判長有同一之權限；又簡式審判程序之
    證據調查，不受刑事訴訟法第159 條第1 項、第161 條之2
    、第161 條之3 、第163 條之1 及第164 條至第170 條規定
    之限制，刑事訴訟法第273 條之1 第1 項、第279 條第2 項
    前段、第273 條之2 分別定有明文。本案被告所為，係犯死
    刑、無期徒刑、最輕本刑為3 年以上有期徒刑以外之罪，其
    於準備程序中就被訴事實為有罪之陳述，經法官告知簡式審
    判程序之旨，並聽取公訴人、被告之意見後，經合議庭裁定
    由受命法官獨任進行簡式審判程序，合先敘明。
二、上揭事實業據被告何允修於本院審理中坦承不諱（參本院卷
    第15頁），且有臺北市政府警察局大安分局查獲涉嫌毒品危
    害防治條例案毒品初步鑑驗報告單、臺北市政府警察局鑑驗
    通知書各1 份附卷可稽（見100 年度偵字第14021 號卷第20
    、67頁）。本案被告雖係有償出售他人，惟被告係臨時起意
    而為轉讓，且無證據證明被告有藉此獲利意圖。又被告係將
    同次購入之MDMA錠劑1 顆轉讓他人，而扣案錠劑均含有MDMA
    成分，且每顆重量均未達1 公克，亦有臺北市政府警察局鑑
    驗通知書附卷可稽，可知被告所轉讓之錠劑1 顆應有含MDMA
    成分，且未達淨重10公克以上。綜上，被告自白已有相當之
    補強證據，應與事實相符，本案事證明確，被告犯行洵堪認
    定，應依法論科。
三、查被告臨時起意，將本預供己施用含有禁藥成分之MDMA錠劑
    1 顆（未達淨重10公克）以原購入價格出售予成年人「小龍
    」，核其所為，係犯藥事法第83條第1 項之轉讓禁藥罪。被
    告持有之低度行為，已為轉讓之高度行為所吸收，不另論罪
    。爰審酌被告明知含有禁藥之藥品有害人體健康，竟仍有償
    轉讓他人，破壞社會秩序，影響國民健康，行為確有不當，
    惟念其犯後坦承犯行，尚有悔意，並參酌其前科素行、智識
    程度、生活狀況、犯罪之動機目的、行為手段、轉讓毒品數
    量及所生危害等一切情狀，量處如主文所示之刑，以資懲儆
    。末查，被告轉讓「小龍」含有禁藥成分之MDMA錠劑1 顆，
    為毒品危害防制條例所規範之第二級毒品，然基於法律不得
    割裂適用原則，上開錠劑仍應認屬藥事法所規定之違禁物（
    最高法院100 年度臺上字第138 號、第719 號判決分別參照
    ），本依藥事法第79條規定應由主管之行政機關沒入銷燬，
    惟本案尚未經行政機關沒入銷燬，且無證據證明業已滅失，
    爰依刑法第38條第1 項第1 款規定沒收。另檢察官雖認扣案
    含有禁藥成分MDMA成分之錠劑10顆應予沒收。惟本案被告係
    臨時起意轉讓含有禁藥MDMA成分之錠劑1 顆予「小龍」，其
    餘扣案毒品係被告所有用供己施用，業據被告供述在卷，且
    經檢察起訴由本院認定在案，故扣案之錠劑10顆難認與本案
    轉讓毒品犯行有關，本院無從沒收，應退回由檢察官另為適
    法之處理，附此敘明。
據上論斷，應依刑事訴訟法第299 條第1 項前段、第273 條之1
第1 項，藥事法第83條第1 項，刑法第11條、第38條第1 項第1
款，判決如主文。
本案經檢察官翁偉玲到庭執行職務。
中    華    民    國   100    年    11    月    9     日
                  刑事第二十一庭  法  官  林勇如
上正本證明與原本無異。
如不服本判決應於收受送達後10日內向本院提出上訴書狀，並應
敘述具體理由；其未敘述上訴理由者，應於上訴期間屆滿後20日
內向本院補提理由書（均須按他造當事人之人數附繕本）「切勿
逕送上級法院」。
                                  書記官  葉潔如
中    華    民    國   100    年    11    月    9     日
附錄本案論罪科刑法條全文：
藥事法第83條
明知為偽藥或禁藥，而販賣、供應、調劑、運送、寄藏、牙保、
轉讓或意圖販賣而陳列者，處7 年以下有期徒刑，得併科新臺幣
5 百萬元以下罰金。
犯前項之罪，因而致人於死者，處7 年以上有期徒刑，致重傷者
，處3 年以上12年以下有期徒刑。
因過失犯第1 項之罪者，處2 年以下有期徒刑、拘役或科新臺幣
30萬元以下罰金。
第 1 項之未遂犯罰之。